【裁判字號】    90,易,549
【裁判日期】    901122
【裁判案由】    竊盜
【裁判全文】
臺灣宜蘭地方法院刑事判決                            九十年度易字第五四九號
    公  訴  人  臺灣宜蘭地方法院檢察署檢察官
    被      告  甲○○
右列被告因竊盜案件，經檢察官提起公訴（九十年度偵字第二六一六號），本院判決
如左：
    主  文
甲○○無罪。應入相當處所，施以監護貳年。
    理  由
一、公訴意旨略以：被告甲○○於民國八十九年九月中旬某日上午八時許，在宜蘭縣
    員山鄉○○路○段二二四巷二弄四號，竊取陳游番婆所有內有現金新台幣（下同
    ）八千元之皮包一只；又於八十九年十二月二十二日上午六時十分許，在宜蘭縣
    員山鄉○○路九十二之五號旁之宰雞場，竊取乙○○所有之鬥雞二隻等語。
二、按心神喪失人之行為，不罰，刑法第十九條第一項定有明文。又行為不罰者，應
    諭知無罪之判決，刑事訴訟法第三百零一條亦定有明文。訊之被告甲○○於本院
    審理時否認涉有竊盜犯行，辯稱：伊沒有偷，那些東西都是伊買的云云。經查，
    右揭犯罪事實，業據被害人陳游番婆、乙○○等人指訴綦詳，並有贓物認保管單
    在卷可稽，且被告於警訊中亦坦白為其所竊不諱。
三、惟查被告甲○○為重度精神殘障者，經本院調取台灣高等法院八十九年度上易字
    第三八七四號案卷得知，並有其子李時明、李時清於該案中證述屬實，其並領有
    重度精神障礙手冊，亦有台中市政府回函所附之身心障礙者個案資料在該案卷內
    可資參照。被告患有精神分裂症，曾因精神疾病就診，復有私立台中仁愛之家附
    設靜和醫院病歷摘要及羅東醫院函在該案卷內可參。該院將被告送請財團法人羅
    許基金會羅東博愛醫院鑑定結果認定：被告係因嚴重的精神病態以及長期未接受
    規則治療來推測犯該案時，即自八十七年間起至八十九年一月二十一日止，其精
    神狀態應為心神喪失，此有財團法人羅許基金會羅東博愛醫院於九十年五月十七
    日（九十）羅博醫字第０五００九０號精神鑑定報告書一份在該案卷可稽，因而
    經台灣高等法院以八十九年度上易字第三八七四號判決無罪在案，亦有該判決書
    在該案卷中可參。本件被訴之事實為八十九年九月間及同年十二月二十二日，與
    前揭犯罪時間僅隔十月，且被告於九十年四月二十八日起至今仍持續在佛教普門
    醫院慢性病分院住院治療中，有該院九十年十一月九日診斷證明書在卷可稽，可
    認被告自上次鑑定後至今，其精神病徵尚未解緩。復參以，本件被告甫被警查獲
    之九十年一月九日為檢察官初訊時即有答非所問之情形，有當日訊問筆錄（見九
    十年度偵字第二三八號偵查卷第五頁正面）可參，益徵被告於犯案當時，亦有精
    神病徵存在。是被告於本件行為時亦為心神喪失之人，應已明確，依首揭意旨，
    其行為不罰，自應諭知無罪之判決。
四、又審酌被告多次行竊，為恐再犯，且對人民財產之保障具有危害性，爰併依刑法
    第八十七條第一項、第三項宣示令入相當處所，施以監護二年，期依保安處分執
    行法第四十六條、第四十七條規定指定精神病院、醫院、慈善團體及其最近親屬
    或其他適當處所，予以適當之治療及監視其行動，以資兼顧。
據上論斷，應依刑事訴訟法第三百零一條第一項、第二項，刑法第十九條第一項、第
八十七條第一項、第三項，判決如主文。
本案經檢察官廖允松到庭執行職務。
中      華      民      國      九十      年    十一    月    二十二    日
                                  臺灣宜蘭地方法院刑事第二庭
                                          法  官  郭  淑  珍
右正本證明與原本無異。
如不服本判決，應於判決送達後十日內向本院提出上訴狀( 應附繕本 )，上訴於臺灣
高等法院。
                                          書記官  李  明  威
中      華      民      國      九十      年      十一    月   二十三   日


司法院資訊處製作；財團法人民間司法改革基金會備份。
